臺灣臺北地方法院刑事判決　　　　　　　96年度易字第1235號
公　訴　人　臺灣臺北地方法院檢察署檢察官
被　　　告　甲○○
　　　　　　　　　　（現另案於臺灣桃園少年輔育院執行感化
上列被告因詐欺案件，經檢察官提起公訴（96年度偵字第8307號
），因被告於準備程序中就被訴事實為有罪之陳述，經本院合議
庭裁定改行簡式審判程序審理，茲判決如下：
    主  文
甲○○幫助共同意圖為自己不法之所有，以詐術使人將本人之物
交付，處拘役伍拾玖日，如易科罰金，以新臺幣壹仟元折算壹日
。
    事  實
一甲○○原可預見提供自己帳戶予他人使用，足以幫助他人為詐
  欺犯行，竟基於縱使取得其存摺與提款卡之人利用該帳戶作為
  詐欺犯行之用，亦不違背其本意之不確定幫助詐欺犯意，於民
  國九十五年七月二十一日，以新臺幣（下同）五千元之代價，
  將其所有之臺北六張犁郵局帳戶（帳號：第0000000-00 00000
  號）之存摺、提款卡等物交付姓名年籍均不詳之成年人並告知
  密碼，嗣該成年男子或輾轉取得甲○○前述存摺、提款卡之人
  基於意圖為自己不法所有之犯意聯絡及行為分擔，於同年七月
  二十四日，以電話向乙○○佯稱其電話遭人盜打且未繳費致其
  帳戶遭凍結，使乙○○陷於錯誤，於同日至臺中市○○區○○
  路郵局，依指示匯款七十萬元至甲○○前述六張犁郵局帳戶，
  嗣乙○○驚覺受騙而知上情。
二案經乙○○訴由臺北市政府警察局大同分局報請臺灣臺北地方
  法院檢察署檢察官偵查起訴
    理  由
一程序事項
(一)本件被告甲○○所犯為死刑、無期徒刑、最輕本刑三年以上有
  期徒刑以外之罪，亦非高等法院管轄第一審之案件，其於本院
  行準備程序時並就被訴事實為有罪之陳述，經聽取檢察官及被
  告之意見後，依刑事訴訟法第二百七十三條之一第一項之規定
  ，由本院合議庭裁定本件改依簡式審判程序，並由受命法官獨
  任進行審理。
(二)被告以外之人於審判外之言詞或書面陳述，除法律有規定者外
  ，不得作為證據，刑事訴訟法第一百五十九條第一項固有明文
  ；惟被告以外之人於審判外之陳述，雖不符同法第一百五十九
  條之一至之四規定，而經當事人於審判程序同意作為證據，法
  院審酌該言詞陳述或書面陳述作成時之情況，認為適當者，亦
  得為證據。又當事人、代理人或辯護人於法院調查證據時，知
  有第一百五十九條第一項不得為證據之情形，而未於言詞辯論
  終結前聲明異議者，視為有前項之同意，同法第一百五十九條
  之五亦定有明文。本件公訴人及被告甲○○於本院準備程序及
  審判程序中對於本案相關證人於偵查中之證述暨其他相關具傳
  聞性質之證據資料之證據能力，均表示沒有爭執，且迄於言詞
  辯論終結前亦未聲明異議。本院審酌本案證人之陳述及證據資
  料作成時之情況，核無違法取證或其他瑕疵，認為以之作為證
  據為適當，前述證人於審判外之陳述及相關證據資料，自得做
  為證據。
二認定犯罪事實所憑之證據及理由：前述事實，除被告甲○○於
  本院審理之自白外，並有被告之前述帳戶之開戶資料、交易明
  細、晶片金融卡申請書、申請使用電話語音服務申請書等可證
  ，且與證人即被害人乙○○之證述相符，已足以擔保被告自白
  之真實性，本件證據明確，已可認定被告有事實欄所載之犯行
  ，應依法論科。
三論罪科刑之依據：被告提供帳戶之行為，並未直接參與詐欺之
  構成要件行為，僅在助成該詐欺犯行之實現，核其所為，係幫
  助犯刑法第三百三十九條第一項詐欺取財罪。實施本件詐欺行
  為之人，彼此間有犯意聯絡及行為分擔，為共同正犯。被告幫
  助他人犯罪，應依刑法第三十條第二項之規定按正犯之刑減輕
  之。本院審酌被告提供帳戶予他人實施詐騙行為，嚴重破壞社
  會治安並有礙金融秩序，助長犯罪歪風，增加追緝犯罪之困難
  ，惟念及其年紀尚輕，智慮淺薄，未加深思致罹刑典，且犯後
  坦承犯行，已知悔悟等一切情狀，量處如主文所示之刑，並諭
  知易科罰金之折算標準。
四適用之法條：刑事訴訟法第二百七十三條之一第一項、第二百
  九十九條第一項前段、第三百十條之二、第四百五十四條第一
  項，刑法第二十八條、第三百三十九條第一項、第三十條第二
  項、第四十一條第一項前段，刑法施行法第一條之一。
本案經檢察官熊南彰到庭執行職務
中　　華　　民　　國　　96　　年　　6 　　月　　29　　日
　　　　　　　　　刑事第十五庭  法　官 邱蓮華
上五證明與原本無異。
如不服本判決，應於判決送達後10日內，向本院提出上訴狀。
                                書記官 王黎輝
中　　華　　民　　國　　96　　年　　6 　　月　　29　　日
附錄論罪科刑法條
刑法第339條第1項
意圖為自己或第三人不法之所有，以詐術使人將本人或第三人之
物交付者，處五年以下有期徒刑、拘役或科、或併科一千元以下
罰金。
